【裁判字號】    97,勞小上,7
【裁判日期】    970616
【裁判案由】    給付資遣費
【裁判全文】
臺灣臺北地方法院民事裁定             97年度勞小上字第7號
上  訴  人  乙○○
被  上訴人  德寶營造股份有限公司
法定代理人  丁○○
            丙○○
            甲○○
上列當事人間給付資遣費事件，上訴人對於中華民國97年3月19
日本院新店簡易庭96年度店勞小字第21號第一審判決提起上訴，
本院裁定如下：
    主  文
上訴駁回。
第二審訴訟費用新台幣壹仟伍佰元由上訴人負擔。
    理  由
一、查本件上訴人於民國（下同）96年8月1日對被上訴人德寶營
    造股份有限公司起訴請求給付資遣費，係在被上訴人經本院
    於95年12月19日以95年度整字第2號裁定准予重整之後，為
    重整裁定後成立之債權，不受公司法第296條第1項規定限制
    ，合先敘明。又，前開重整裁定係選派丁○○、丙○○、甲
    ○○為重整人，且被上訴人於原審亦列前三人為法定代理人
    應訴，原判決僅列載丁○○為被上訴人之法定代理人，漏列
    重整人丙○○、甲○○為法定代理人，應予更正，併此敘明
    。
二、次按對於小額程序第一審裁判之上訴或抗告，非以其違背法
    令為理由，不得為之。又提起上訴，上訴狀內應記載上訴理
    由，表明原判決所違背之法令及其具體內容、暨依訴訟資料
    可認為原判決有違背法令之具體事實，民事訴訟法第436條
    之24第2項、第436條之25分別定有明文。是當事人對於小額
    程序第一審判決提起上訴時，其上訴狀或理由書應表明該判
    決所違背之法令條項，或有關判例、解釋字號，或成文法以
    外之習慣或法理等及其具體內容，暨係依何訴訟資料可認為
    原判決有違背法令之具體事實。
三、上訴人上訴意旨略以：上訴人經被上訴公司同意錄用後，於
    民國94年8月8日至位於彰化縣田尾鄉○○路180號511、521
    、531工務所報到，非如原審判決所任係自95年8月8日始受
    雇於被告公司。而該契約期滿後，兩造另行簽定定期工作協
    議書，前後2工作期間超過90日，且其間間斷未逾30日，依
    勞動基準法第9條第2項第2款之規定，應屬不定期勞動契約
    。又，訴外人林源誦係被上訴人約聘之品管駐場人員，然被
    上人卻稱林源誦係正式員工，顯係逃避給付資遣費及預告工
    資之義務。且上訴人之職務係倉管人員，工作內容顯逾期他
    助堅、監工等職務之員工而更具繼續性。然原判決僅憑被上
    訴人片面之詞即認定上訴人及林源誦與被上訴人間法律關係
    各不相同，稍嫌速斷等語。並聲明：(一)原判決廢棄。(二)上開
    廢棄部分，被上訴人應給付上訴人新台幣50,720元，及自起
    訴狀繕本送達翌日起至清償日止，按年息5%計算之利息。
四、經查，依上訴人於上訴狀內所記載之上訴理由，並未表明原
    判決所違背之法令及其具體內容，顯難認其已於上訴狀內依
    法表明原審判決有如何違背法令之具體情事，揆諸首揭說明
    ，應認其上訴為不合法。
五、本件第二審訴訟費用，確定為如主文第2項所示之金額。
六、據上論結，本件上訴不合法，依民事訴訟法第436條之32第2
    項準用第444條第1項前段、第436條之19第1項、第95條、第
    78條，裁定如主文。
中    華    民    國    97    年    6     月    16    日
                    勞工法庭審判長法  官  張靜女
                                  法  官  鄭佾瑩
                                  法  官  林振芳
以上正本係照原本作成。
本裁定不得抗告。
中    華    民    國    97    年    6     月    16    日
                                  書記官  李淑芬


司法院資訊處製作；財團法人民間司法改革基金會備份。
